【裁判字號】    92,台上,5733
【裁判日期】    921015
【裁判案由】    偽造貨幣
【裁判全文】
最高法院刑事判決                              九十二年度台上字第五七三三號
    上  訴  人  甲○○
右上訴人因偽造貨幣案件，不服台灣高等法院中華民國九十二年六月三日第二審判決
（九十二年度上訴字第一０八八號，起訴案號：台灣台北地方法院檢察署九十一年度
偵字第二五九七一號），提起上訴，本院判決如左：
    主  文
上訴駁回。
    理  由
按刑事訴訟法第三百七十七條規定，上訴於第三審法院，非以判決違背法令為理由，
不得為之。是提起第三審上訴，應以原判決違背法令為理由，係屬法定要件。如果上
訴理由狀並未依據卷內訴訟資料，具體指摘原判決不適用何種法則或如何適用不當，
或所指摘原判決違法情事，顯與法律規定得為第三審上訴理由之違法情形，不相適合
時，均應認其上訴為違背法律上之程式，予以駁回。本件上訴人甲○○上訴意旨略稱
：上訴人甲○○於民國九十一年十二月三十日凌晨三時三十分許，在台北縣石碇鄉○
○街四十八號前為警員臨檢時查獲身上攜帶偽造之新台幣紙鈔，被帶回台北縣警察局
新店分局製作筆錄，上訴人原辯稱：偽鈔是依跳蚤市場刊物廣告購得，僅承認持有、
行使偽鈔罪，但經該分局第三組賴義芳小隊長曉以大義謂：上訴人年紀已大，若趁此
機會將偽造假鈔之器具及其他偽鈔等交出，並供出共犯，以免共犯繼續將偽鈔流入市
面，將會以自首規定移送偵辦，否則共犯仍繼續犯罪，上訴人仍脫不了關係，如擾亂
金融市場重大，可判處死刑等語，上訴人因而帶警員至內湖及汐止租屋處查扣偽造之
紙鈔與半成品及偽造紙鈔所用工具，依此，上訴人應符合自首減刑之要件，原審就此
未予調查及未依自首規定減刑，顯有違法等語。
惟查證據之取捨、證據證明力之判斷，以及事實有無之認定，屬事實審法院之職權，
苟其所為之判斷，並不違背經驗法則及論理法則，即不能任意指為違法。本件原審認
定上訴人甲○○有原判決事實欄所載之偽造貨幣犯行，係以該事實已據上訴人及幫助
犯張世忠於警訊、偵查及第一審訊問時坦承不諱，所述互核無誤，並有查扣如原判決
附表一至六所示之偽造之紙鈔成品、半成品、偽造紙幣光碟片、偽造貨幣用之電腦及
週邊器材與其他工具等可資佐證。查獲之偽鈔經中央銀行發行局鑑定結果，均屬偽造
之新台幣紙鈔，有該局函在卷可稽。上訴人於警訊及偵查中供承已將偽鈔成品流入市
面，足見上訴人係意圖供行使之用，而偽造幣券等證據，予以綜合判斷，認上訴人所
為成立妨害國幣懲治條例第三條第一項之意圖供行使之用，而偽造幣券罪，並於法定
刑內量處其刑，已詳其所憑證據與認定之理由。且指駁、說明上訴人於原審翻異前
詞，所辯：偽造貨幣者為「阿欽」，伊僅幫忙租屋及送偽造之貨幣至其指定之處所，
成品尚未流到市面云云，與上開事證不符，為卸責飾詞，為不足採信之理由。所為論
斷，均有卷存證據資料可資覆按。查上訴人為警臨檢查獲時，身上有偽造之新台幣二
千元券一張、五百元券一張、一千元券四十一張、偽造之千元券半成品四十張（每張
有未裁剪之千元券三張）及偽造紙幣光碟片二片，已據上訴人於警訊時供明在卷，依
此情節，查獲上訴人之警員顯已發覺上訴人有偽造新台幣紙幣犯行，上訴意旨亦稱警
員賴義芳小隊長曉以大義，請上訴人交出偽造貨幣之工具及偽造之貨幣，並供出共犯
，以免共犯繼續將偽鈔流入市面等語，益徵當時上訴人偽造貨幣之犯行已為有偵查權
之警員發覺，上訴人因而坦承犯行並帶警員至其租屋處起出原判決附表三至附表六所
示之物，其所為乃自白犯罪，並非自首。警局移送上訴人予檢察官偵辦時，並未指上
訴人有自首犯罪情形，有移送書可稽，上訴意旨謂賴義芳小隊長告知會以自首規定移
送偵辦云云，並無證據證明，況縱賴義芳小隊長曾如此告知，依上開說明上訴人仍不
符自首之要件，原審自無須傳訊賴義芳就此事項加以調查之必要，原判決未依自首規
定減刑，亦無不合。上訴意旨依憑己見，謂其合乎自首規定，任意指摘原判決違法，
自非適法之上訴理由，其上訴為違背法律上之程式，應予駁回。
據上論結，應依刑事訴訟法第三百九十五條前段，判決如主文。
中      華      民      國    九十二    年      十      月     十五     日
                              最高法院刑事第七庭
                                  審判長法官  張  信  雄
                                        法官  賴  忠  星
                                        法官  張  清  埤
                                        法官  呂  永  福
                                        法官  林  開  任
      右正本證明與原本無異
                                              書  記  官
中      華      民      國    九十二    年      十      月     二十     日


司法院資訊處製作；財團法人民間司法改革基金會備份。
